臺灣高等法院臺中分院民事裁定　　　　　100年度抗字第324號
抗　告　人　田文吉
代　理　人　張火妹
抗告人因與相對人黃許慧真、陳榮聰間確認本票債權不存在事件
聲請法官迴避，對於中華民國100年6月13日台灣苗栗地方法院10
0年度聲字第37號所為裁定提起抗告，本院裁定如下：
    主  文
抗告駁回。
抗告程序費用由抗告人負擔。
    理  由
一、抗告意旨略以：王萬金法官為原審法院100年度簡上字第15
    號確認本票債權不存在事件之受命法官，王萬金法官於民國
    100年6月3日開庭審理時，對抗告人之妻有利之證詞皆未輸
    入電腦，反要求相對人陳榮聰取出偽造之二紙本票記錄於筆
    錄，為此伊不信任王法官。另外，王法官在90年未經伊同意
    ，也沒開庭，就將伊所有大湖鄉大南村小南市二號房屋判給
    林武安，早在87年、88年執行農會聲請拍賣之甲、乙、丙三
    筆拍賣，甲拍是南湖段1089建地及一甲農地，也是向農會貸
    款之土地，當時底標價是新台幣（下同）780萬元。乙拍是
    伊與陳金滿合股之地，丙拍是股東鄧木生座落苗栗的房屋。
    當天大苗房屋欲代客戶標甲拍，但是甲、丙兩拍經農會指示
    停止執行，卻把乙拍大湖段762之326、328兩筆土地，共五
    分地以52萬元拍定，綜此上情，伊不信任王法官，為此聲請
    王萬金法官迴避云云。
二、按法官有民事訴訟法第32條所定以外之情形，足認其執行職
    務有偏頗之虞者，當事人得聲請法官迴避，同法第33條第1
    項第2款定有明文。據而聲請法官迴避者，應以法官對於訴
    訟標的有特別利害關係，或與當事人之一造有密切之交誼或
    嫌怨，或基於其他情形客觀上足疑其為不公平之審判者為其
    原因事實，若僅憑當事人之主觀臆測，或不滿意法官進行訴
    訟遲緩，或認法官指揮訴訟欠當，則不得謂其有偏頗之虞（
    最高法院69年台抗字第457號判例、98年度台抗字第991號裁
    定要旨參照）。又指揮訴訟乃審判長或受命法官之職權，不
    能僅憑審判長或受命法官未依當事人意願進行訴訟之單純事
    實，即認其執行職務有偏頗之虞（最高法院84年度台抗字第
    116號裁定意旨參照）。且此種迴避原因，依同法第34條第2
    項、第284條之規定，應於3日內提出能即時調查之證據以釋
    明之（最高法院99年度台抗字第203號裁定意旨參照）。經
    查，本件抗告人係以原審法院王萬金法官就抗告人之妻子所
    述有利之證詞未予記載，反就相對人陳榮聰偽造之二紙本票
    記錄於筆錄，抗告人恐將遭不利益判決；及認王萬金法官另
    案判決不當為由，據以聲請王萬金法官迴避。然核其所陳情
    節，顯係以王萬金法官之調查證據、指揮訴訟欠當，恐將為
    其不利之判決，因而主觀臆測該法官執行職務有所偏頗，尚
    難認在客觀上有何足可疑其為不公平審判之情形；至於王法
    官另案判決是否妥適，抗告人本可依法提起上訴，以尋求救
    濟，此均核與民事訴訟法第33條第1項第2款之規定不合。且
    抗告人亦未能提出可即時調查之證據以釋明之，其聲請並無
    理由，不應准許。原法院以其聲請與首開情形不合，且未能
    提出可即時調查之證據以釋明之，因認其聲請為無理由，以
    裁定駁回之，於法並無違誤。抗告意旨，指摘原裁定不當，
    求予廢棄，非有理由，應駁回其抗告。
三、據上論結，依民事訴訟法第495條之1第1項、第449條第1項
    、第95條、第78條，裁定如主文。
中    華    民    國   100    年    8     月    12    日
                民事第七庭    審判長法  官  饒鴻鵬
                                    法  官  陳毓秀
                                    法  官  李平勳
以上正本係照原本作成。
不得再抗告。
                                    書記官  劉恒宏
中    華    民    國   100    年    8     月    15    日
                                                      Ｓ